【裁判字號】    97,消債更,17
【裁判日期】    970730
【裁判案由】    更生事件
【裁判全文】
臺灣雲林地方法院民事裁定            97年度消債更字第17號
債  務  人  己○○
債  權  人  台北富邦商業銀行股份有限公司
法定代理人  戊○○
債  權  人  國泰世華商業銀行股份有限公司
法定代理人  丙○○
債  權  人  聯邦商業銀行股份有限公司
法定代理人  乙○○
債  權  人  香港商香港上海豐銀行股份有限公司
法定代理人  癸○○
債  權  人  玉山商業銀行股份有限公司
                        號
法定代理人  庚○○
債  權  人  萬泰商業銀行股份有限公司
法定代理人  丁○○
債  權  人  台新國際商業銀行股份有限公司
法定代理人  辛○○
債  權  人  中國信託商業銀行股份有限公司
法定代理人  壬○○
債  權  人  中國人壽股份有限公司
法定代理人  甲○○
上列當事人聲請消費者債務清理事件，本院裁定如下：
    主  文
債務人己○○自中華民國97年7 月30日下午5 時起開始更生程序
。
    理  由
一、按債務人不能清償債務或有不能清償之虞者，得依本條例所
    定更生或清算程序，清理其債務。又法院開始更生程序之裁
    定，應載明其年、月、日、時，並即時發生效力，消費者債
    務清理條例第45條第1 項定有明文。
二、本件債務人主張：其於五年內未從事營業活動，並對債權人
    負有無擔保債務總計達新台幣（下同）913,300 元，且未含
    135,04 7元之助學貸款，然債務人之每月薪資在21,000元至
    27,000 元 之間，扣除日常生活所必須之費用及扶養費約
    12,000元，及分期償還上開助學貸款約5, 800元外，平均每
    月僅餘約6千 元，無力清償上開債務之本息，有不能清償債
    務之事實。雖曾依中華民國銀行公會會員辦理消費金融案件
    無擔保債務協商機制與金融機構債權銀行成立協商，然需每
    月清償9,321 元，已超過債務人之清償能力。且債務人為期
    順利達成上開協商，以免債權人為追討債務而打擾債務人之
    老闆及家人，並免高額之遲延利息，曾委請父親陳朝順幫債
    務人另向雲林縣麥寮鄉農會借款20萬元，供債務人清償已到
    期之債務。然陳朝順係一身心障礙者，並接受低收入戶補助
    之人，其無法為債務人償還上開借款，仍需由債務人每月攤
    還約5,500 元。因此上開協商清償條件，有不可歸責於己之
    事由，致履行顯有重大困難。且上開債務均係無擔保之債務
    ，總額未逾1, 200萬元，復未經法院裁定開始清算程序或宣
    告破產，爰向本院聲請更生等語。
三、經查，債務人所主張之上開事實，業據其提出身分證影本、
    戶籍謄本、財產查詢清單、保險費到期未能扣（繳）款通知
    單、財產及收入狀況說明書、各類所得資料清單、債權人清
    冊、債務協商還款計劃資料、財團法人金融聯合徵信中心債
    務查詢資料、就學帳卡彙總明細表、麥寮鄉農會往來明細查
    詢表、存摺影本、薪資單、電信服務費收據、統一發票、長
    庚醫院醫療費用收據、身心障礙者生活補助證明書等件為證
    ，足信屬實。此外，本件又查無債務人有消費者債務清理條
    例第6 條第3 項、第8 條或第46條各款所定駁回更生聲請之
    事由存在，則債務人聲請更生，應屬有據，爰裁定如主文。
中    華    民    國    97    年    7     月    30    日
              民事第二庭    法      官  黃一馨
上為正本係照原本作成
本件不得抗告
本裁定已於時公告。
中    華    民    國    97    年    7     月    30    日
                            書  記  官  楊麗雪


司法院資訊處製作；財團法人民間司法改革基金會備份。
